臺灣板橋地方法院刑事判決　　　　　　94年度交簡上字第51號
上　訴　人　臺灣板橋地方法院檢察署檢察官
被　　　告　乙○○
上列上訴人因被告過失傷害案件，不服本院交通法庭中華民國94
年3 月31日94年度交簡字第228 號第一審判決（聲請簡易判決處
刑案號：臺灣板橋地方法院檢察署94年度核退偵字第84號），提
起上訴，本院管轄之第二審合議庭判決如下：
    主  文
上訴駁回。
乙○○緩刑貳年。
    事實及理由
一、本案經本院審理結果，認原審以被告乙○○係犯刑法第284
    條第1 項前段之普通過失傷害罪，且其對所為犯行核已自首
    （原判決理由漏載），遂引用刑事訴訟法第449 條第1 項前
    段、第3 項（原判決漏載）、第454 條第2 項、刑法第284
    條第1 項前段、第41條第1 項前段、第62條前段、罰金罰鍰
    提高標準條例第1 條前段、第2 條之規定，逕以簡易判決處
    刑，量處被告拘役40日，並諭知如易科罰金，以3 百元折算
    1 日，認事用法及量刑均無不當，應予維持，並引用原審判
    決書記載之事實、證據及理由（詳如附件），惟另補充理由
    如下：被告於案發後對於未被發覺之本件犯罪，即託由其妻
    向警方報案，並將告訴人甲○○送醫，而於警方派員至現場
    處理時，即向到場之警員承認其係駕車肇事者，進而接受本
    院裁判，此經被告於警詢中陳明在卷，並有警方所製作之道
    路交通事故肇事人自首情形紀錄表1 紙在卷可稽（參見偵查
    卷第31頁），是被告核已自首，依刑法第62條前段規定，減
    輕其刑。
二、檢察官上訴意旨略以：被告實無誠意與告訴人和解，至今未
    曾出面協調任何賠償事宜，故原審量刑過輕，爰請將原判決
    撤銷，更為適當合法之判決等語。經查：
  (一)原審審酌被告之無前科、過失之情節、程度、對告訴人之危
    害、自首、犯罪後坦承之態度及尚未與告訴人達成民事賠償
    和解等一切情狀，酌情對被告量處拘役40日，並諭知如易科
    罰金，以3 百元折算1 日。經核原審業已參酌本件量刑上所
    應參酌之各項情狀，包含被告於原審判決時猶未與告訴人達
    成和解或有所賠償在內，原審均已有所參酌，認事用法均無
    不合，量刑亦稱妥適，洵非過於至鉅或過輕，適足以有效懲
    儆及教化被告，縱被告迄至本件上訴之初猶未與告訴人達成
    和解，亦難執此認原審當初考量各項情狀後之量刑有所不當
    。是檢察官上訴意旨認原審量刑過輕云云，容無足取。
  (二)再者，被告未曾受有期徒刑以上刑之宣告，此有臺灣高等法
    院被告前案紀錄表1 紙在卷可按，其因一時不慎致罹刑章，
    經此教訓後，當知所警惕，且於本院審理中業與告訴人達成
    和解，此經其於本院審理時陳明在卷，並有和解書1 份在卷
    為憑，足見被告尚知盡力彌補其所造成之損害，是本院認尚
    無逕對被告施以短期自由刑之必要，自可先賦予被告適當之
    社會處遇，以期其能有效回歸社會，故上開對被告宣告之刑
    ，以暫不執行為適當，爰另諭知緩刑2 年，以啟自新。
三、綜上所述，檢察官提起上訴，指摘原審判決量刑過輕云云，
    洵屬無據，應予駁回，惟審酌上情，認對被告以暫不執行為
    適當，爰另諭知被告緩刑2 年。
據上論斷，依刑事訴訟法455 條之1 第3 項、第368 條、第373
條，刑法第74條第1 款，判決如主文。
本案經檢察官陳伯厚到庭執行職務。
中　　華　　民　　國　　94　　年　　8 　　月　　25　　日
                  交通法庭      審判長法官  戴嘉清
                                      法官  林晏鵬
                                      法官  陳信旗
本判決不得上訴。
以上為正本，係照原本作成，證明與原本無異。
                                    書記官  陳昭綾
中　　華　　民　　國　　94　　年　　8 　　月　　26　　日
